臺灣桃園地方法院小額民事判決
110年度壢小字第1531號
原      告  戴峻淇（更名：戴俊騏）

被      告  番汝恆  

上列當事人間請求損害賠償事件，本院於民國111年7月7日言詞
辯論終結，判決如下：
    主    文
一、被告應給付原告新臺幣壹萬零捌佰玖拾元，及自民國一百一
    十年九月十日起至清償日止，按年利率百分之五計算之利息
    。
二、原告其餘之訴駁回。
三、訴訟費用新臺幣壹仟元由被告負擔新臺幣伍佰伍拾元，餘由
    原告負擔。
四、本判決原告勝訴部分得假執行。
    理  由  要  領
一、本件除下列理由要領外，依民事訴訟法第436條之18第1項規
    定，僅記載主文，其餘省略。
二、按不法毀損他人之物者，被害人得請求賠償其物因毀損所減
    少之價額；負損害賠償責任者，除法律另有規定或契約另有
    訂定外，應回復他方損害發生前之原狀，前項情形，債權人
    得請求支付回復原狀所必要之費用，以代回復原狀，民法第
    196條、第213條第1項、第3項分別定有明文。又依民法第19
    6條請求賠償物被毀損所減少之價額，得以修復費用為估定
    之標準，但以必要者為限，例如：修理材料以新品換舊品，
    應予折舊，此有最高法院民國77年5月17日77年度第9次民事
    庭會議決議可資參照。故原告所得請求者既為回復原狀之必
    要費用，倘以維修費用為估定其回復原狀費用之標準，則修
    理材料以新品換舊品時，即應予折舊。
三、經查，原告主張所有之車牌號碼000-0000號普通重型車（下
    稱系爭機車）遭被告毀損，而支出維修費用為新臺幣（下同
    ）19,800元，有統一發票、機車維修保養明細表為據（見本
    院卷第6至7頁），上開維修金額雖未分列零件、工資費用，
    惟依通常估價行情，估定價額應包含零件及工資費用，且原
    告已證明系爭機車遭被告碰撞而受有損害，本院審酌系爭機
    車受損部位及修復項目，依民事訴訟法第222條第2項規定核
    定系爭機車修復之工資與零件比例應為1：1，即零件、工資
    費用各為9,900元。而系爭機車為106年2月出廠使用，有車
    籍資料1份在卷可稽（見個資卷），至110年4月3日受損時，
    已使用逾3年，零件已有折舊，然更新零件之折舊價差顯非
    必要，自應扣除。本院依行政院公布之固定資產耐用年數表
    及固定資產折舊率表，即系爭機車之耐用年數為3年，依定
    率遞減法每年折舊千分之536，其最後1年之折舊額，加歷年
    折舊累積額，總和不得超過該資產成本原額之10分之9之計
    算方法。系爭機車零件修理費用為9,900元，其折舊後為990
    元（計算式：9,900×0.1＝990元），加計工資9,900元，是原
    告得請求被告賠償之修車費共計10,890元（計算式：990＋9,
    900＝10,890元）。逾此部分之請求，則為無理由，應予駁回
    。
中　　華　　民　　國　　111 　年　　7 　　月　　21　　日
                  中壢簡易庭      法  官  張博鈞
以上為正本係照原本作成。
如不服本判決，應於送達後20日內，向本院提出上訴狀並表明上
訴理由，如於本判決宣示後送達前提起上訴者，應於判決送達後
20日內補提上訴理由書（須附繕本）。
如委任律師提起上訴者，應一併繳納上訴審裁判費。
中　　華　　民　　國　　111 　年　　7 　　月　　21　　日
                                  書記官  張季容
附錄：
一、民事訴訟法第436條之24第2項：
    對於小額程序之第一審裁判上訴或抗告，非以其違背法令為
    理由，不得為之。
二、民事訴訟法第436條之25：
    上訴狀內應記載上訴理由，表明下列各款事項：
    （一）原判決所違背之法令及其具體內容。
    （二）依訴訟資料可認為原判決有違背法令之具體事實。
三、民事訴訟法第471 條第1 項：（依同法第436 條之32第2 項
    規定於小額事件之上訴程式準用之）上訴狀內未表明上訴理
    由者，上訴人應於提起上訴後20日內，提出理由書於原第二
    審法院；未提出者，毌庸命其補正，由原第二審法院以裁定
    駁回之。